臺灣臺北地方法院民事簡易判決
111年度北簡字第9848號
原      告  台新國際商業銀行股份有限公司

法定代理人  尚瑞強  
訴訟代理人  胡大健  




被      告  林宏泰  

上列當事人間請求給付簽帳卡消費款事件，本院於民國111年8月
24日言詞辯論終結，判決如下︰
    主  文
被告應給付原告新臺幣肆拾參萬玖仟伍佰貳拾陸元，及其中新臺
幣玖萬捌仟捌佰伍拾陸元部分，自民國一百一十一年一月二十四
日起至清償日止，按週年利率百分之十五計算之利息。
訴訟費用新臺幣肆仟柒佰肆拾元由被告負擔。
本判決得假執行；但被告如以新臺幣肆拾參萬玖仟伍佰貳拾陸元
為原告預供擔保，得免為假執行。
    事實及理由
一、本件兩造合意以本院為管轄法院，有信用卡約定條款第26條
    附卷可證，依民事訴訟法第24條規定，本院自有管轄權，合
    先敘明。
二、原告主張：被告於民國90年10月15日向原告申請信用卡使用
    並成立信用卡使用契約，依約定被告即得於特約商店記帳消
    費，但所生應負帳款應於繳款截止日前向原告清償或以循環
    信用方式繳付最低應繳金額。詎被告自發卡起至111年1月23
    日止，消費記帳尚餘新臺幣（下同）439,526元（內含消費
    本金98,856元、利息34,067元）未按期給付。按約定條款第
    16條約定，循環信用利息之計算方式，係將每筆得計入循環
    信用本金之帳款，自各筆帳款實際墊款日起以週年利率20％
    算至清償日止。復依約定條款第24條之約定，被告已喪失期
    限利益，應即清償所有未償還之全部款項並應給付其中本金
    98,856元及利息，被告屢經催討，均未置理，爰依契約之法
    律關係，起訴請求，並聲明如主文第1項所示。
三、被告則以：伊承認有原告請求之信用卡消費，但希望與原告
    協商，原告可與伊家人先洽談等語，資為抗辯。
四、得心證之理由：
　㈠經查，本件原告主張被告向其申請信用卡使用，詎被告未依
    約清償款項，尚有439,526元（其中本金為98,856元）之欠
    款及遲延利息未清償等事實，業據其提出信用卡申請書暨約
    定條款、客戶帳務查詢、帳務查詢明細、本金利息簡易計算
    表等件為證，且為被告所不爭執，堪信原告前揭主張為真實
    。
　㈡按消費借貸之借用人應於約定期限內，返還與借用物種類品
    質、數量相同之物；遲延之債務，以支付金錢為標的者，債
    權人得請求依法定利率計算之遲延利息。但約定利率較高者
    ，仍從其約定利率，民法第478條前段、第233條第1項分別
    定有明文。本件被告尚積欠原告225,766元及遲延利息未依
    約清償等節，已如前述，揆諸上揭規定，被告自應負清償責
    任。至被告抗辯其希望能與原告協商還款云云，惟被告上開
    陳述縱令屬實，亦僅係履行及清償能力之問題，並非其得分
    期或緩期清償之法定原因，不影響其依約應負之清償責任，
    故被告前揭抗辯，尚無足採。
　㈢從而，原告依消費借貸之法律關係，請求被告給付如主文第1
    項所示，為有理由，應予准許。
五、本件係就民事訴訟法第427條第1項訴訟適用簡易程序所為被
    告敗訴之判決，依同法第389條第1項第3款規定，應依職權
    宣告假執行。並依同法第392條第2項、第3項規定，依職權
    宣告被告於執行標的物拍定、變賣前預供擔保，得免為假執
    行。
六、訴訟費用負擔之依據：民事訴訟法第78條，本件訴訟費用額
    ，依後附計算書確定如主文第　項所示金額。
中　　華　　民　　國　　111 　年　　9 　　月　　 7　　日
                  臺北簡易庭  法  官　陳仁傑  
以上正本證明與原本無異。
如不服本判決，應於判決送達後20日內向本庭（臺北市○○區○
○○路0 段000 巷0 號）提出上訴狀。（須按他造當事人之人數
附繕本）。如委任律師提起上訴者，應一併繳納上訴審裁判費。
中　　華　　民　　國　　111 　年　　9 　　月　　 7　　日
                              書記官　黃進傑
  計　算　書
項　　　　目             金 　額（新臺幣）　　   備註
第一審裁判費　　　            4,740元 
合　　　　計　　　            4,740元